Inventaris van het archief van de Stichting Tehuis voor Archiefambtenaren, (1885) 1945-1978 (1982)
Nationaal Archief, Den Haag
- HET ARCHIEF VAN HET COLLEGE VAN REGENTEN, A.
  - Representatie, IX.
    - Stukken betreffende de aanbieding van een geschenk door de stichting aan de eerste bewoners van het Theodorus Morrenpark in de Houtwijk te Den Haag (Nieuw Loosduinen)., 1982; 136-137; 2 omslagen
      - Correspondentie, 136
      - Foto’s, 137
- HET ARCHIEF VAN DE ADMINISTRATEUR / DIREKTEUR, B.
  - Overname van het beheer, I.
    - Verslag van de nieuw benoemde administrateur inzake de overgave en de overname van het beheer van de Stichting, 1957; 75; 1 omslag
  - Financiële zaken, II.
    Zie voor de rekeningen en verantwoordingen van de direkteur, inventarisnrs. 3-35.
    - Financiële overzichten, 1.
      - Registers bevattende het tabellarisch overzicht van inkomsten en uitgaven, jaarsgewijs ingericht volgens de rubrieken "Exploitatie Tehuis Celebesstraat nr. 76", "Exploitatie huizen van der Aastraat nrs. 69, 71, 73 en 75", "Effecten", "Hypotheken", "Algemeen", "Gasten" en "Verantwoording bijdrage aan Studiedagen van de Vereniging van Archivarissen in Nederland" (vanaf 1972), 1945-1978; 76-80; 5 delen
        - 1945-1950, 76
        - 1951-1956, 77
        - 1957-1962, 78
        - 1963-1971, 79
        - 1972-1978, 80
      - Stukken betreffende uitgaven gedaan door de huishoudster, 1931; 81; 1 omslag
    - Geldbelegging, 2.
      - Relatie met bankinstellingen, 2.1.
        - Stukken betreffende de relatie met de Hollandse Bank Unie, 1957; 82; 1 omslag
        - Stukken betreffende open bewaargeving van effecten, 1957; 83; 1 omslag
        - Stukken betreffende opheffing spaarrekening bij de Nutsspaarbank en opening van een rekening bij de Hollandse Bank Unie, 1957; 84; 1 omslag
        - Stukken betreffende relatie met de Algemene Bank Nederland, 1971-1975; 85; 1 omslag
      - Panden Van der Aastraat nrs. 69, 71, 73 en 75, 2.2.
        - Huurcontract, ingekomen en minuten van uitgaande brieven en notities inzake de exploitatie van de panden van der Aastraat nrs. 69, 71, 73 en 75 te 's-Gravenhage, 1935-1958, 1970; 86; 1 omslag
        - Stukken betreffende verhuur van der Aastraat nrs. 69, 1949 en 1952; 87; 1 omslag
        - Stukken betreffende verrichte werkzaamheden aan de panden van der Aastraat nrs. 69, 71, 73 en 75, 1952 en 1957; 88; 1 omslag
        - Stukken betreffende woningruil van het pand van der Aastraat nr. 75, 1958; 89; 1 omslag
        - Stukken betreffende aanschaf van een met gas te stoken centrale verwarmingsketel ten behoeve van het pand van der Aastraat nr. 73, 1958-1965; 90; 1 omslag
        - Stukken betreffende het leveren en plaatsen van een oliestookinstallatie ten behoeve van het pand van der Aastraat nr. 69, 1960 en 1974; 91; 1 omslag
        - Stukken betreffende voorzieningen aan de panden van der Aastraat nrs. 71, 73 en 75, 1965-1978; 92; 1 omslag
        - Stukken betreffende het schilderen van de panden van der Aastraat nrs. 69, 71, 73 en 75, 1970; 93; 1 omslag
        - Tekening betreffende de vernieuwing van een bergruimte in de tuin van der Aastraat nr. 69, 1974; 94; 1 omslag
      - Andere vormen van geldbelegging, 2.3.
        - Stukken betreffende het afgewezen voorstel van de direkteur om voor geldbelegging enige bungalows van een recreatie-centrum te kopen, mede als vacantieverblijf voor archiefambtenaren, 1963; 95; 1 omslag
  - Beheer en de exploitatie van het Tehuis voor Archiefambtenaren aan de Celebesstraat nr. 76, 's-Gravenhage, III.
    - Pand en de inboedel, 1.
      - Polissen en andere bescheiden inzake de verzekering van roerende en onroerende bezittingen van de Stichting, 1934-1978; 96; 1 omslag
      - Inventarislijsten, fiches, foto's en andere stukken inzake roerende goederen, eigendom van de Stichting, 1958-1978; 97; 1 omslag
      - Staten betreffende de verhuizing op 20 februari 1970 van inventarisgoederen van de Celebesstraat nr. 76 naar de archiefbunker van het Algemeen Rijksarchief te Schaarsbergen, 1962 en 1975; 98; 1 omslag
      - Negatieven van foto’s van het pand Celebesstraat 76, bedoeld als illustratie van het eindrapport inzake het beheer van het pand als tehuis voor archiefambtenaren., 1967; 138; 1 rolletje
    - Beheer van eigendommen, 2.
      - Foto’s genomen naar aanleiding van beheershandelingen ten aanzien van voorwerpen in het bezit van de stichting., 1969-1980.; 139-142; 4 omslagen
        - Lichtbeelden van goederen, opgeslagen in het hulpdepot van het Algemeen Rijksarchief in Schaarsbergen, 1969-1979., 139
        - Foto’s van meubels, in bruikleen gegeven aan F.C.J. Ketelaar, algemeen medewerker in het Algemeen Rijksarchief, Bleijenburg 7. Zwart-wit, 1979, 140
        - Foto’s van geveilde goederen. Kleur, 1980, 141
        - Foto’s van keramiek en schilderijen, in bruikleen gegeven aan het gemeentearchief in Den Haag, met negatieven en een kaartsysteem van de in bruikleen gegeven goederen, 1980, 142
      - Stukken betreffende het beheer en het onderhoud van de beleggingspanden Van der Aastraat 69-75 in Den Haag., 1976-1980; 143; 1 omslag
      - Stukken betreffende de splitsing van de eigendom volgens kadastrale indeling en de verkoop van het pand Van der Aastraat 69 in Den Haag, met kopieën van zakelijke documenten vanaf 1933., 1979; 144; 1 omslag
    - Huishoudelijk personeel, 3.
      - Stukken betreffende de werkster en de huishoudster, 1945-1961; 99; 1 omslag
      - Stukken betreffende instructie van de huishoudster en briefwisseling met mej. Remijnse tot haar eervol ontslag per 1 juni 1964 en toekenning van een eenmalige uitkering, alsmede stukken betreffende J. de Rijk, huisknecht, 1956-1970; 100; 1 omslag
      - Brieven inzake de aanstelling, de instructie en het ontslag van het echtpaar J.S. Nijland-Bijl, huishoudelijk personeel, 1964-1967; 101; 1 omslag
      - Brieven inzake de aanstelling, de instructie en het ontslag van het echtpaar W. Smit-Oosterbaan, huishoudelijk personeel, 1967-1969; 102; 1 omslag
    - Logeergelegenheid, 4.
      - Stukken betreffende ontruiming van het Tehuis door een in de 2e Wereldoorlog ingekwartierde Scheveningse familie, 1945; 103; 1 omslag
      - Grafiek betreffende in het jaar 1957 ontvangen bezoekers uit binnen- en buitenland, 104; 1 omslag
      - Logeertarieven, 4.1.
        - Stukken betreffende berekening van een tarief in bijzondere gevallen, 1946; 105; 1 omslag
        - Stukken betreffende ontvangen pensiongelden, 1945-1957; de logeertarieven, 1957; alsmede een lijst met de namen van bezoekers uit Nederland en België, 1953-1963; 106; 1 omslag
          De bescheiden betreffende logeertarieven 1922-1945 werden niet aangetroffen (zie inleiding blz. 13).
        - Circulaires over prijsopgaven voor logies, 1957, 1964, 1965, 1966; 107; 1 omslag
      - Briefwisseling met binnen- en buitenlandse gasten, 4.2.
        - Ingekomen brieven van en afschriften van uitgaande brieven aan binnenlandse gasten (geen archivarissen), 1945-1947, 1953, 1957; 108; 1omslag
        - Brieven met binnen- en buitenlandse gasten die problemen veroorzaakten, 1947; 109; 1 omslag
        - Brieven met binnenlandse gasten in bijzondere gevallen, 1948, 1949, 1954, 1956; 110; 1 omslag
        - Brieven betreffende aanvraag voor logies door personen in Nederland, 1952-1964; 111-114; 4 omslagen
          - A-B, 111
          - C-L, 112
          - M-R, 113
          - S-Z, 114
        - Stukken betreffende aanvraag voor logies door personen uit het buitenland, 1952-1964; 115-125; 11 omslagen
          - Amerika, 115
          - België, 116
          - Denemarken, 117
          - Duitsland, 118
          - Frankrijk, 119
          - Groot Brittanië, 120
          - India, 121
          - Irak, 122
          - Polen, 123
          - Zuid Afrika, 124
          - Zwitserland, 125
        - Stukken betreffende dankbetuigingen van gasten, 1952-1969; 126; 1 omslag
  - Subsidiëring van studiedagen van de VAN, IV.
    - Stukken betreffende de subsidiëring van studiedagen georganiseerd door de Vereniging van Archivarissen in Nederland, 1973; 127; 1 omslag
      Zie voor bijdragen in andere jaren inventarisnrs. 31-35.
  - Fondsen, V.
    - Fonds Overvoorde, 1.
      - Testament van mr.dr. J.C. Overvoorde, 1957 en correspondentie van algemene aard betreffende het fonds Overvoorde, Afschrift., 1957-1960; 128; 1 omslag
      - Rekeningen en verantwoordingen inzake het Fonds Overvoorde, 1945-1964; 129; 1 omslag
        Zie voor de volgende jaargangen inventarisnrs. 23-35.
      - Stukken betreffende het gebruiken van renteoverschotten tot dekking van eventuele kastekorten van de Stichting Tehuis voor Archiefambtenaren, 1947; 130; 1 omslag
      - Stukken bevattende inlichtingen omtrent de exploitatie van de Overvoorde-Gordon Stichting "De Pauwhof" te Wassenaar, 1955; 131; 1 omslag
    - Fonds Gesprekcentrum, 2.
      - Stukken betreffende de instelling van het fonds "Gesprekcentrum" voor kontakten tussen Archivarissen en Registratoren, 1962-1964; 132; 1 omslag
      - Stukken betreffende de machtiging aan de direkteur van de Stichting Tehuis voor Archiefambtenaren tot het namens de Stichting verrichten van rechtshandelingen bij de Amsterdam-Rotterdambank N.V. te 's-Gravenhage, 1970; 133; 1 omslag
    - Morrenfonds, 3.
      - Stukken inzake het Morrenfonds, ingesteld op 30 november 1977, ten behoeve van personen, die in het Algemeen Rijksarchief of in het Gemeentearchief te 's-Gravenhage wetenschappelijk onderzoek verrichten, 1977-1978; 134; 1 omslag
  - Beheer van het archief, VI.
    - Correspondentiestempels, met afdrukken., z.j.; 145; 2 stempels en 2 stukken
    - Publicatie van E.W.L. Vos, Theodorus Morren, archivist, documentalist en publicist 1857-1920, met een door hem vervaardigde inventaris van het archief van de Stichting tehuis voor archiefambtenaren., 1979; 146; 2 banden
    - Negatief van reproductie van een fotografisch portret van Th. Morren, gebruikt als illlustratie van de archiefinventaris, met afdrukken., 1967 april; 147; 3 stukken